【裁判字號】    97,易,918
【裁判日期】    970603
【裁判案由】    毒品危害防制條例
【裁判全文】
臺灣臺北地方法院刑事判決               97年度易字第918號
公  訴  人  臺灣臺北地方法院檢察署檢察官
被      告  甲○○
上列被告因違反毒品危害防制條例案件，經檢察官提起公訴（96
年度毒偵字第3763號、96年度毒偵字第3794號），被告於準備程
序就被訴事實為有罪之陳述，本院依簡式審判程序審理，判決如
下：
    主  文
甲○○施用第二級毒品，累犯，處有期徒刑伍月，扣案吸食器壹
組、玻璃球吸食器參個、分裝勺貳支及分裝袋拾個均沒收；又施
用第二級毒品，累犯，處有期徒刑伍月；應執行有期徒刑捌月，
扣案吸食器壹組、玻璃球吸食器參個、分裝勺貳支及分裝袋拾個
均沒收。
    事  實
一、甲○○前因施用毒品案件，經本院於民國92年3月19日以92
    年度毒聲字第481號裁定送勒戒處所觀察、勒戒後，認有繼
    續施用毒品之傾向，再經臺灣桃園地方法院以92年度毒聲字
    第2896號裁定令入戒治處所，施以強制戒治，於92年9月26
    日入臺灣新竹戒治所強制戒治，於93年2月20日經臺灣桃園
    地方法院以93年度毒聲字第179號裁定停止戒治，所餘戒治
    期間，付保護管束，並於93年9月25日交付保護管束期間期
    滿執行完畢後，由臺灣桃園地方法院檢察署檢察官於93年12
    月9日以93年度戒毒偵字第381號為不起訴處分確定，其又因
    偽造文書等案，經臺灣桃園地方法院以90年度訴字第1237號
    刑事判決判處有期徒刑1年10月，於92年3月27日確定，94年
    2月5日假釋出獄並交付保護管束，嗣於94年4月26日因保護
    管束期滿，未經撤銷，而視為執行完畢。詎仍不知悔改，復
    基於施用第二級毒品甲基安非他命之犯意，於96年9月29日7
    時許，在臺北市○○區○○街34巷5弄19號住處廁所內，以
    將甲基安非他命放入玻璃球內，燒烤產生煙霧而吸食之方式
    ，施用甲基安非他命1次，為警於96年10月1日11時在上開住
    處查獲採尿送驗，並扣得其所有且供施用毒品用之吸食器1
    組、玻璃球吸食器3個、分裝勺2支及分裝袋10個。嗣於96年
    11 月6日7時許在前揭相同處所，復另行起意，以相同方式
    再施用甲基安非他命1次，為警於96年11月6日18時50分又在
    上開住處查獲並採尿送驗，2次尿液送驗結果均呈安非他命
    、甲基安非他命類之陽性反應。
二、案經臺北縣政府警察局永和分局、臺北市政府警察局萬華分
    局報告臺灣臺北地方法院檢察署檢察官偵查起訴。
    理  由
一、上揭犯罪事實，業據被告甲○○於警詢、本院審理時（詳本
    院卷第30頁、第33頁背面）坦承不諱，且被告為警查獲後所
    採之尿液，經送請臺灣檢驗科技股份有限公司及臺灣尖端先
    進生技醫藥股份有限公司以「酵素免疫分析法」及「氣相層
    析質譜儀法」檢驗結果，同時呈現安非他命、甲基安非他命
    陽性反應，有各該公司96年10月25日及96年11月16日分別出
    具之濫用藥物檢驗報告及濫用藥物尿液檢驗報告2紙附於偵
    卷可證，復有勘察採證同意書、尿液對照表各2份、毒品案
    件尿液檢體委驗單2份附卷可稽（詳96年度毒偵字第3763號
    卷第27頁、96年度毒偵字第3794號卷第9頁）及吸食器1組、
    玻璃球吸食器3個、分裝勺2支及分裝袋10個扣案可證，足見
    被告自白有於上揭時、地分別施用第二級毒品甲基安非他命
    之犯罪情節屬實。而被告有事實欄所載執行觀察、勒戒及強
    制戒治之情形，有臺灣高等法院被告前案紀錄表在卷可稽，
    被告於受強制戒治執行完畢後，五年以內再犯本案施用毒品
    犯行，亦堪採認，綜上，本案事證明確，被告犯行洵堪認定
    ，應依法論科。
二、查甲基安非他命，依毒品危害防制條例第2條第2項第2款規
    定，屬第2級毒品。核被告所為2次施用第2級毒品甲基安非
    他命犯行，均係犯毒品危害防制條例第10條第2項之施用第2
    級毒品罪，被告2次犯行，犯意個別，行為可分，應予分論
    併罰，其2次施用前後持有第2級毒品甲基安非他命之低度行
    為，為施用之高度行為所吸收，均不另論罪。又被告有如犯
    罪事實項下所載之犯罪處刑及徒刑執行之紀錄，有臺灣高等
    法院被告前案紀錄表1份附卷可稽，其於徒刑執行完畢後5年
    內，故意再犯本案有期徒刑以上之罪，為累犯，均應依刑法
    第47條第1項規定，分別加重其刑。爰審酌被告一再施用第2
    級毒品，經觀察、勒戒及強制戒治後，仍無法戒除惡習，其
    戒毒之意志力薄弱，惟施用毒品僅戕害其個人之身心健康，
    且犯罪後坦承犯行，態度尚佳等一切情狀，各量處如主文所
    示之刑，並依刑法第51條第5款之規定，定其應執行刑如主
    文所示。至於被告以之施用第2級毒品之器具，即扣案之吸
    食器1組、玻璃球吸食器3個、分裝勺2支係供其施用毒品為
    犯罪所用之物，至分裝袋10個，係用於包裹甲基安非他命，
    防止其裸露、潮濕，便於攜帶施用，且屬被告所有供其持有
    施用甲基安非他命所用之物，且據被告所供均為其所有，應
    依刑法第38條第1項第2款、第3項，併予宣告均沒收之。
據上論斷，應依刑事訴訟法第273條之1第1項、第299條第1項前
段、毒品危害防制條例第10條第2項、刑法第11條前段、第47條
第1項、第51條第5款、第38條第1項第2款、第3項，判決如主文
。
本案經檢察官賴秋萍到庭執行職務。
中    華    民    國    97    年    6    月    3    日
                  刑事第十三庭  法  官  張文俊
以上正本證明與原本無異。
如不服本判決，應於判決送達後10日內，向本院提出上訴狀（須
附理由及繕本）。
                                書記官  陳鳳瀴
中    華    民    國    97    年    6    月    3    日
附錄本案論罪科刑法條全文：
毒品危害防制條例第10條第2項
施用第二級毒品者，處3年以下有期徒刑。


司法院資訊處製作；財團法人民間司法改革基金會備份。
